臺灣臺中地方法院臺中簡易庭民事判決
110年度中小字第3837號
原      告  陳欣薇  
被      告  柳辰宜  
上列被告因傷害案件（本院110年度訴字第610號刑事案件），經
原告提起損害賠償之刑事附帶民事訴訟（本院110年度附民字第4
95號），經刑事庭裁定移送前來，本院於民國110年11月16日言
詞辯論終結，判決如下：
    主      文
被告應給付原告新臺幣10,800元，及自民國110年5月19日起至清
償日止，按週年利率百分之五計算之利息。
原告其餘之訴駁回。
本判決原告勝訴部分得假執行。
    事實及理由
一、原告主張：兩造為鄰居。兩造於民國109年12月15日上午7時
    59分許，在臺中市南屯區黎明路2段221巷內，因行車糾紛發
    生爭吵，被告見陳原告身貼靠理論，其可預見用力推擠原告
    ，可能使原告因推擠力道而跌倒受傷，竟基於縱使原告受傷
    ，亦不違背其本意之傷害不確定故意，突伸出雙手猛力推擠
    原告胸肩，致原告因此往後跌倒在地，而受有左側肩膀挫傷
    、下背及骨盆挫傷等傷害。而原告因此支出醫療費用新臺幣
    （下同）800元，另原告因被告之傷害而感到痛苦，因此請
    求被告給付精神慰撫金60,000元，爰依民法第184條第1項前
    段、第195條第1項之規定，請求被告賠償醫療費及精神慰撫
    金等語，並聲明：被告應給付原告60,800元，及自起訴狀繕
    本送達被告翌日起至清償日止，按週年利率百分之5計算之
    利息。
二、被告辯稱：對原告請求醫療費用800元部分沒有意見，對原
    告請求精神慰撫金60,000元，我認為沒有必要，原告帶民代
    、媒體到我家等語，並聲明：原告之訴駁回。
三、得心證之理由：
  ㈠原告主張之事實，已據其提出本院110年度訴字第610號刑事
    判決書為證，並有本院依職權調閱上開案號刑事案件卷（含
    偵查卷及警卷）查閱屬實，被告所涉犯傷害部分，亦經本院
    以上開案件判處拘役10日，得易科罰金確定，被告對於上開
    刑事案件認定之事實，亦不爭執，依本院調查證據之結果，
    應堪認原告主張之事實為真實。
  ㈡按因故意或過失，不法侵害他人之權利者，負損害賠償責任
    ；不法侵害他人之身體、健康、名譽、自由、信用、隱私、
    貞操，或不法侵害其他人格法益而情節重大者，被害人雖非
    財產上之損害，亦得請求賠償相當之金額，民法第184條第1
    項前段、第195條第1項前段分別定有明文。查本件原告因被
    告前述傷害之行為而受有左側肩膀挫傷、下背及骨盆挫傷等
    傷害，因而支出醫療費用800元，為被告所不爭執，是原告
    請求被告給付醫療費用800元部分，洵屬有據。另原告主張
    因被告行為造成之傷害，而受有精神上之痛苦，請求被告給
    付精神慰撫金，固屬有據。惟慰撫金數額之認定，除依被害
    人所受身體上及精神上痛苦程度及所造成之影響予以衡量外
    ，尚須斟酌雙方之身分、資力與加害之程度及各種情形以資
    核定。本院審酌原告係高中畢業，目前職業為家管，沒有收
    入；另被告目前就讀碩士班，亦無工作等情，業據兩造本院
    言詞辯論時陳述明確（見本院卷第140頁），並有本院依職
    權所調取之兩造稅務電子閘門財產所得調件明細表所示之財
    產情形，暨本案衝突發生之緣由、過程、被告行為之情節、
    原告所受精神上痛苦之程度、對原告名譽之影響等一切情狀
    ，認原告請求精神慰撫金應以1萬元為適當，逾此範圍之請
    求，尚屬過高。
  ㈢末按給付無確定期限者，債務人於債權人得請求給付時，經
    其催告而未為給付，自受催告時起，負遲延責任，其經債權
    人起訴而送達訴狀者，與催告有同一之效力；遲延之債務，
    以支付金錢為標的者，債權人得請求依法定利率計算之遲延
    利息；應付利息之債務，其利率未經約定，亦無法律可據者
    ，週年利率為百分之5，民法第229條第2項、第233條第1項
    前段、第203條規定甚明。本件原告請求被告賠償之金額，
    並未定有給付之期限，則原告請求自起訴狀繕本送達被告翌
    日起即110年5月19日（送達證書見附民卷第10頁）起至清償
    日止，按週年利率5％計算遲延利息，與上開規定核無不合，
    應予准許。
四、綜上所述，原告本於侵權行為之法律關係，請求被告給付10
    ,800元，及自110年5月19日起至清償日止，按週年利率5％計
    算遲延利息，為有理由，應予准許；逾此範圍之請求為無理
    由，應予駁回。
五、本件小額訴訟為被告敗訴判決，依民事訴訟法第436 條之20
    規定，應依職權宣告假執行。
六、本件原告係於刑事訴訟程序提起民事訴訟，經本院刑事庭裁
    定移送前來，依刑事訴訟法第504條第1項規定，無庸繳納裁
    判費，且本件訴訟繫屬期間亦未增生訴訟費用事項，故無訴
    訟費用負擔問題，併予敘明。
中　　華　　民　　國　　110 　年　　11　　月　　30　　日
                          臺灣臺中地方法院臺中簡易庭
                                  法　官　張清洲
以上為正本，係照原本作成。
如不服本判決，應於送達後20日內，向本院提出上訴狀並表明上
訴理由，如於本判決宣示後送達前提起上訴者，應於判決送達後
20日內補提上訴理由書（須附繕本）。如委任律師提起上訴者，
應一併繳納上訴審裁判費。
對於小額程序之第一審判決之上訴，非以其違背法令之理由，不
得為之。且上訴狀內應記載表明原判決所違背之法令及其具體
內容。依訴訟資料可認為原判決有違背法令之具體事實者。
中　　華　　民　　國　　110 　年　　11　　月　　30　　日
                                  書記官  何惠文